臺灣高等法院刑事判決　　　　　　　　95年度上訴字第2511號
上　訴　人　臺灣板橋地方法院檢察署檢察官
上　訴　人
即　被　告　己○○
　　　　　　　　　　（現於臺灣彰化監獄執行中）
　　　　　　庚○○
上列上訴人因被告妨害自由案件，不服臺灣板橋地方法院93年度
訴字第1630號，中華民國95年2月24日、95年5月16日第一審判決
（臺灣板橋地方法院檢察署93年度偵字第202號），提起上訴，
本院判決如下：
    主  文
原判決關於被告庚○○、己○○部分均撤銷。
庚○○、己○○共同私行拘禁，庚○○處有期徒刑拾月，己○○
處有期徒刑捌月。
    事  實
一、庚○○於民國92年11月15日受周宜桂之委任，處理丁○○（
    於當時因另案通緝，化名「彭崇能」）與周宜桂間之票據債
    務。92年12月15日下午，丁○○與友人甲○○、代書乙○○
    相約至座落於臺北縣永和市○○路○段110巷8號6樓之1鳳妍
    實業有限公司（下稱鳳妍公司）與代書乙○○處理事務，而
    當日下午丁○○與其職員癸○○、友人王朝弘、李秀真同行
    共同前往，約於下午1時30分到達該處，惟丁○○僅單獨下
    車進入鳳妍公司，癸○○、王朝弘、李秀真則在樓下車上等
    候丁○○。未料，庚○○已事先得知丁○○此一行程，且與
    戊○○、壬○○（以上二人經原審判決向本院提起上訴後，
    均撤回上訴，及檢察官於本院審理時亦撤回對被告壬○○之
    上訴，而均確定）、洪光偉（原審通緝中，俟到案後另行審
    結）、己○○，及數名不詳年籍姓名之成年男子共約十人，
    共同基於私刑拘禁剝奪他人行動自由之犯意聯絡，除己○○
    、戊○○、壬○○、洪光偉等人係在約下午3時許始到達外
    ，庚○○即與其他人在該處等候丁○○，丁○○進入後先與
    甲○○、乙○○欲洽談事務，然庚○○即與數人同時進入，
    由庚○○持丁○○所簽發之本票影本一疊質問丁○○欠錢未
    還，惟丁○○否認未清償；於雙方爭執過程中，庚○○復質
    問丁○○有無同行之人，丁○○稱其職員癸○○在樓下等候
    ，庚○○即命同夥其中一名不詳男子下樓將癸○○帶上該處
    。癸○○上來後，洪光偉先對癸○○恫稱：「丁○○欠錢不
    還，公司有什麼東西要拿出來，不然不可以走」，癸○○答
    稱：「我才在公司上班二個月，不關我的事」；庚○○聞言
    即稱：「大家都不要走」，隨即與在場之其他同夥共三人將
    丁○○強押至房間內，癸○○及原在現場之甲○○、代書乙○○共三人，則被強行帶至另一房間拘禁，不准該四人離去
    ，且為恐甲○○、乙○○對外求援，亦不准該二人打行動電
    話，限制渠等之行動自由。丁○○被關進房間後，庚○○並
    與同夥男子多人輪番進入房間內看守及毆打丁○○（戊○○
    、己○○、壬○○三人係下午3時以後始到場，到場後亦基
    於共同犯意之聯絡，輪流至房間內看守及毆打丁○○），使
    丁○○受有左胸下挫傷腫脹疼痛、第八肋骨骨折、左臉頰顴
    部挫傷瘀血腫脹等傷害（傷害部分未據告訴），並要求丁○○當日一定要籌出50萬元始得離開，惟丁○○稱其在通緝中
    無法籌錢。期間癸○○並被帶至丁○○被拘禁之房間三次，
    強令二人商議籌款事宜，而癸○○因擔心其年幼子女亟欲返
    家，不得已答應庚○○要設法籌款，庚○○即允諾癸○○若
    可籌出30萬元，會先放其回家。癸○○為求及早脫身，遂打
    電話向其友人莊焙棋借款20萬元，並聯絡同公司員工李玉萍
    向莊培棋取款，再將現款送至永和市○○路○段97號「臺灣
    銀行」前。庚○○則指示同夥二名不詳男子帶同癸○○前往
    該處取款，而李玉萍依約將錢送至上開地點予癸○○後，癸○○並將身上所攜之現金5萬4千元（係王朝弘所有）、自提
    款機再提領之4萬元，總計29萬4千元交予同往之男子；癸○○並趁機要李玉萍報警處理。而該二名不詳年籍姓名男子取
    得上開款項後，隨即將癸○○帶返上開處所，李玉萍則通知
    李秀真報警處理，嗣經警於同日下午4時10分許，在上址查
    獲。
二、案經癸○○訴由臺北縣政府警察局永和分局報請臺灣板橋地
    方法院檢察署檢察官偵查起訴。
    理  由
甲、程序部分
一、證人即被害人癸○○業於原審及本院審理時，就本案相關事
    實到庭作證，並依法具結，有各該審判筆錄在卷可稽；且經
    核證人癸○○於原審或本院審理時所證述內容與其於警訊時
    所述均大致相符，是本院參酌證人癸○○業經原審或本院調
    查完畢，且於各次調查時並予被告行使證人詰問權，無再適
    用刑事訴訟法第159條以下規定引用證人癸○○警詢筆錄之
    必要，而逕以證人癸○○於原審或本院審理時之證言為被告
    論罪依據。至證人癸○○於93年1月13日偵查時雖亦到庭證
    述其被害情形，惟檢察官未令其具結，故不得採為證據。
二、另證人即被害人乙○○業於原審94年10月4日審理時，及證
    人即被害人丁○○於原審及本院審理時就本案相關事實亦到
    庭作證，並均依法具結，有該日審判筆錄在卷可稽，自得採
    為本案論罪依據。另證人甲○○、莊焙棋、李玉萍、李秀真
    於93年4月6日偵查時亦均到庭作證並經具結，且查渠等當日
    所為陳述，無其他顯不可信情況；其中證人甲○○為被害人
    ，其於原審及本院審理時經多次傳訊均不到庭（94年2月15
    日、94年8月9日、94年10月14日、95年8月10日），被告庚○○、己○○亦未向本院聲請調查證人甲○○、莊焙棋、李
    玉萍、李秀真，本院認無再令證人甲○○、莊焙棋、李玉萍
    、李秀真到庭之必要，證人甲○○等四人於上開偵查中所為
    證言，自得採為本案論罪依據。
三、被告己○○於本院96年1月4日審理時復聲請詰問共同被告庚○○，惟該期日共同被告庚○○經合法通知故不到庭；而依
    被告己○○所述，其所欲詰問之事項為（見本院卷第185頁
    背面）：當日辛○○怎麼來的？庚○○、辛○○是否為朋友
    關係？為何辛○○沒有被抓？均與被告己○○本案之犯罪事
    實無直接關連，即無再令共同被告庚○○到場之必要，被告
    己○○此部分證據調查聲請，應予駁回。至於其餘共同被告
    陳述之部分，因本案共同被告於偵查、原審時均未以證人身
    分陳述，而除上述被告己○○有向本院聲請調查共同被告庚○○經本院駁回以外，被告己○○、庚○○於上訴本院後亦
    未向本院聲請調查其餘共同被告部分，且本院亦未引用其餘
    共同被告之陳述為被告二人論罪之依據，故就共同被告陳述
    部分，本院亦不再為調查。末查，被告二人雖均向本院聲請
    調查證人辛○○，惟證人辛○○經本院於95年9月11日通知
    未到場，拘提亦未到案（拘票見本院卷第148頁），故就此
    部分無法再為調查，附此敘明。
乙、實體部分
一、訊據被告庚○○、己○○均矢口否認有何妨害自由犯行，被
    告庚○○辯稱：伊並未限制癸○○之行動自由，亦未恐嚇癸○○，是癸○○的老闆丁○○跟伊有債務糾紛，癸○○在旁
    邊一直囉嗦，丁○○就叫她去大廳泡茶，她在大廳泡茶時，
    伊就與丁○○還有鳳妍公司的人在大廳那裡聊天，警察過一
    會兒就來了云云。被告己○○辯稱：本來我是和戊○○、壬○○、洪光偉一起在鳳妍公司的樓下披薩店吃東西，就庚○○從那邊經過，我們叫住庚○○問他要去哪裡，庚○○說要
    去樓上處理事情，我們就在樓下吃東西，後來就上去找庚○○，他說在處理財務問題，我們就在公司裡面泡茶，過一下
    子警察就來了，沒有打丁○○，也沒有限制丁○○、癸○○
    他人之行動自由云云。
二、經查：
  (一)上揭犯罪事實，業據證人丁○○於原審（見原審卷二第39-4
    8頁）及本院審理時（見本院卷第102-103頁、第136頁背面
    ）、證人乙○○於原審審理時（見原審卷二第123-132 頁）
    、證人甲○○於偵查中（見偵查卷第111、112頁）、證人癸○○於原審（見原審卷二第5-16頁）及本院審理時（見本院
    卷第103-104頁）證述明確。且證人丁○○當日身體確實受
    有左胸下挫傷腫脹疼痛、第八肋骨骨折、左臉頰顴部挫傷瘀
    血腫脹等傷害，傷勢可謂不輕，惟其因當時尚因案經通緝，
    遲至92年12月17日始由癸○○陪同以「江永清」名義至台北
    市王宗前診所就醫，迭經證人癸○○於本院審理時證述明確
    （見本院卷第104頁），且經本院向王宗前診所函查屬實，
    有該診所95年10月18日回函及所附病歷一份在卷可稽（見本
    院卷第144-146頁）。復參酌證人莊焙棋於偵查中證稱：當
    天有借癸○○20萬元，本來是要借30萬元，她說有急用，錢
    是拿給李玉萍等語（見偵查卷第116頁）；證人李玉萍於偵
    查中證稱：癸○○打電話給我叫我送錢過去，到時她很慌張
    叫我去報警，有兩個男的在她後面，我打電話請李秀真報警
    等語（見偵查卷第113、114頁）；證人李秀真報警後亦於當
    日與警方同時進入現場，其於偵查中亦證稱：李玉萍跟我說
    癸○○叫她去報警，我和警察一起上樓時見情形很亂，有十
    幾個人在場，丁○○嘴角流血，捧著肚子一直在乾嘔，癸○○在哭等語（見偵查卷第115頁），均與證人丁○○、癸○○所證被害情節相一致。被告庚○○所稱：當日和丁○○係
    談債務問題，伊已有他開的本票，沒有使用暴力云云，顯非
    事實，不足採信。
  (二)又證人丁○○、癸○○於上開時地確遭拘禁，業據證人丁○○、癸○○於原審及本院審理時證述明確；且與證人癸○○
    同時被拘禁於相同房間之證人乙○○、甲○○所證情節相符
    。證人乙○○於原審審理時證稱：他們說要處理債務問題，
    他們就帶著丁○○進去最裡面那間辦公室，我與甲○○就進
    去中間一個會議室，他們說不要打手機，門口就有人盯著我
    們，叫我們配合，不要打手機，．．．後來癸○○也有進入
    我們這間會議室，那個會議室的門沒有關上也沒有鎖上。．
    ．．門口有一個人顧著，要我們配合，不要打手機，但是我
    可以去喝水或是上廁所。．．．我覺得他說配合一下不要打
    手機，他可能就是監控，不要對外聯絡，因為他有這樣交代
    ，這樣看著我們。．．．癸○○後來才來，我可以出去倒水
    或是上廁所，我有去客廳倒茶進來給癸○○喝，但是不可在
    客廳喝，我也不可以打手機、不可以自由離去，被告他們指
　　丁○○欠他們錢，丁○○有解釋，有發生一些肢體衝突及口
　  角。．．．某一方在動手，就是後來進來的那五個人的那一
    方，後來他們就到裡面去講等語（見原審卷二第123-132頁
    ）。證人甲○○於偵查中證稱：當天我有在場，與癸○○一
    起在樓上。我們被要求待在房間裡面不能外出也不能打電話
    。有人在顧我們。口頭交代不要出去待在房間。警察來時才
    讓我們走等語（見偵查卷第111、112頁）。而證人癸○○當
    日確係被逼臨時向莊焙棋借款，再通知證人李玉萍送至永和
    市○○路○段97號「臺灣銀行」前，證人癸○○並遭二名不
    詳男子強押向證人李玉萍取款，並趁機叫證人李玉萍報警等
    事實，亦據證人莊焙棋、李玉萍於偵查中證述屬實，已如前
    述。綜核上開證人證言可知，證人癸○○確實與乙○○、甲○○同時被拘禁於房間，渠等與丁○○均不得離去，且證人
    癸○○被強逼取款並趁機請李玉萍報警，至警方到達時，被
    告等與共犯多人及被害人等均仍在現場，證人丁○○被逼還
    債且受傷非輕，足認證人癸○○、乙○○、甲○○、丁○○
    等人行動自由確遭限制。被告等猶辯沒有限制被害人的行動
    自由云云，顯係卸責之詞，不足採信。
  (三)被告己○○又辯稱：伊是後來才來的，伊原本和戊○○、壬○○、洪光偉一起在鳳妍公司的樓下吃東西，剛好遇到庚○○，後來就到樓上去找庚○○，他說在處理財務問題，我們
    就在公司裡面泡茶、聊天，過一下子警察就來了，伊沒有打
    丁○○云云。惟查：雖證人丁○○、癸○○亦證稱：被告己○○比較晚來等語，然被告己○○到場後確有參與其中之事
    實，迭據證人丁○○、癸○○時指證明確。證人丁○○於94
    年5月31日原審審理時證稱：「剛才我是跟被告己○○一起
    銬著帶進法庭的，他當初打我打得最厲害，他是後來才進來
    的，但是他打我最厲害，每次我被打倒在沙發上時，他還用
    腳踹我、踢我，打到我肋骨斷掉」（見原審卷二第42頁）；
    於本院審理時證稱：「己○○是比較晚來沒錯，我被關到房
    間後他有進來，他對原來顧我的人說這交給他處理後，他就
    動手打我，打完後他就進進出出，後來他有與洪光偉、庚○○一起進來，沒多久癸○○也進來，癸○○對他們說錢給了
    ，這時我才知道癸○○可能有去領錢，但是庚○○他們嫌錢
    太少了，還是不讓我與癸○○走，這時己○○他們又一起打
    我」等語（見本院卷第136頁背面）；證人癸○○於本院審
    理時證稱：「（是否確定在現場有見到己○○？是何時見到
    他？）我有看到他，我在被抓到房間後我就看到他，門口有
    二個人輪流在顧我們，己○○是其中一人，後來我被二個人
    帶去領錢，這二個人並不是本案被告，錢在樓下交給這二個
    人後就被帶上來見到庚○○，當時庚○○和己○○、洪光偉
    都已經在關丁○○的房間了，我先對庚○○說錢給你了，我
    可以走了吧，庚○○說不行三十萬元太少了，這時洪光偉就
    先動手打丁○○，己○○、庚○○就跟著也馬上一起打丁○○，後來就陸續有人進來打丁○○，多少人我不記得了，他
    們一直打，打很久，但時間我不確定，打到丁○○都受傷、
    嘴角流血，直到警察來了他們才停手。」等語（見本院卷第
    136頁背面），所證關於被告己○○有參與犯罪部分情節均
    相一致。復參酌被告己○○於警方到達時確實在場，且被告
    己○○在現場時，共同被告庚○○確與共犯多人恃眾以暴力
    不法手段向被害人丁○○、癸○○討債，場面混亂，衡情被
    告己○○自不可能如其所述猶在現場泡茶、聊天而完全置身
    事外，證人丁○○、癸○○之指述應屬可信，被告己○○上
    開辯解顯不足採。又被告己○○係稍晚始到現場，惟其確有
    參與犯罪，已如前述；至其所舉之證人丙○○於本院審理所
    證：92年底某日有在永和的某比薩店遇見被告己○○和好幾
    個人在吃東西，有與被告己○○打招呼，其他人不認識，也
    不知道他們在講什麼等語（見本院卷第135頁），與本案並
    無直接關連，自亦不足為被告己○○有利之認定。
　(四)其他證據不採之理由：
　　(1)被告庚○○於原審時，其辯護人以證人甲○○於偵查中所
　　　證稱：當時被要求待在房間裡面不能外出也不能打電話，
  　　有人在顧我們，口頭交代不要出去待在房間，口氣一般，
　    警察來時才讓我們走等語（見偵查卷第109頁），而為被
      告庚○○辯護稱當日未有有任何強暴、脅迫之不法行為云
      云。另證人乙○○於原審94年10月4日審理時亦證稱：伊
      無看到被告五人有拿兇器或對告訴人癸○○施以暴力等語
      （見原審卷二第125頁）。然依前述，被告及共犯等人當
      日主要對象係證人丁○○及癸○○，而丁○○、癸○○二
      人當日確遭拘禁、毆打及被逼取款，自不能因證人甲○○
      、乙○○因被拘禁於房間內，未親見被告等人犯行，即以
      此推認被告等人未有施強暴、脅迫等不法犯行。再證人乙○○於原審94年10月4日審理時另證稱：當時我也沒有什
      麼事要急著離開，沒有人講說不准我出去，也沒有強制我
      不准離開等語（見原審卷二第129頁）；惟證人乙○○於
      同日庭訊時作證已先證稱：在所處的會議室的門口有一個
      人顧著，要我們配合，不要打手機，但可以喝水或上廁所
      ，他可能是監控，不可以離開公司等語明確（見原審卷二
      第126、128頁），顯然證人乙○○之行動自由確實已受控
      制；縱證人乙○○未明確有表示要離去之意，亦係因其見
      當時情況不對，被告等人來意不善，恐受波及遭遇不利，
      只得順從配合，其與甲○○顯非自願留下，且證人甲○○
      、乙○○二人亦果未對外聯絡及離去，直至警察到來仍在
      場，則證人甲○○、乙○○之行動自由已遭非法剝奪，自
      不待言。綜上，證人甲○○、乙○○上開證言不足為被告
      二人有利之認定。
    (2)又證人陳漢民於原審審理時雖證稱：癸○○沒有被人看住
      ，她曾經出去過一次，她自己一個人出去的，沒有看到丁○○有受傷的情形，另二人（乙○○、甲○○）一直都坐
      在客廳，沒有進去房間過等語（見原審卷二第79-88頁）
      。惟查：證人陳漢民此部分所證，與證人癸○○、丁○○
      、乙○○、甲○○等人所述各節及卷證均顯不相符，已難
      置信。而證人癸○○外出取款時有共犯二名男子同行，迭
      據證人李玉萍、癸○○證述如前；且自卷內該大樓監視錄
      影翻拍照片所示，癸○○確係與二名不詳男子一起外出無
      誤（見偵查卷第60頁），益證證人陳漢民所述與事實不符
      。其所為上開證言，顯係迴護被告之詞，不足採信，亦不
      足為被告二人有利之認定。
    (3)又證人廖連進於原審審理時雖證稱：我姊夫辛○○和丁○○有債務關係，庚○○打電話給我，我跟我姊夫過去那裡
      ，我進去之後，約6、7分鐘，警察就到了，沒有看到丁○○有受傷，也沒有看到有人罵或恐嚇癸○○，警察來了我
      們就走了等語（見原審卷二第89-92頁）。惟其所述關於
      未看到丁○○受傷一節，與本院前所認定之事實已不相符
      。況證人廖連進係在警方到達前數分鐘始進入鳳妍公司，
      既未目睹全部案發過程，停留時間又極短暫，對被告二人
      所為上開犯行自不可能明瞭知悉，其所為上開證言亦顯不
      足為被告二人有利之認定。
  (五)綜上，被告庚○○、己○○前揭所辯，均係卸責脫罪之詞，
    不足採信。本件事證已臻明確，被告庚○○、己○○犯行均
    堪認定。
三、論罪理由
    核被告庚○○、己○○所為，均係犯刑法第302條第1項之私
    行拘禁罪。被告庚○○對癸○○稱須籌出30萬元，始讓丁○○、癸○○離開，癸○○因而心生畏懼而設法籌款交付之行
    為，因被告庚○○該部分所為係在所犯妨害自由行為繼續中
    ，所為前述話語，自屬包含於妨害被害人癸○○行動自由之
    同一意念中，縱合於刑法第305條恐嚇危害安全之情形，仍
    應視為剝奪行動自由之部分行為，無庸另論刑法第305條之
    恐嚇危害安全罪，公訴意旨以被告庚○○、己○○就此部分
    應另成立刑法第305條恐嚇危害安全罪，即有誤會。又被告
    二人於私行拘禁癸○○期間，復強押其外出取款，否則不讓
    其離去，以此強暴、脅迫之非法方法剝奪癸○○之行動自由
    ，亦包括於對癸○○所為私行拘禁行為之部分，不另論罪。
    再被告庚○○、己○○與戊○○、壬○○、洪光偉及數名不
    詳年籍姓名之成年男子多人就上揭犯行，彼此間有犯意聯絡
    及行為分擔，均為共同正犯。又被告雖係將被害人丁○○、
    癸○○、甲○○、乙○○分別拘禁於二個不同房間內，惟於
    通念上仍認屬於同一空間範圍內，且拘禁之緣由、時間亦均
    相同，是被告二人同時拘禁被害人丁○○等四人之行為，係
    一行為同時觸犯四罪名，屬同種想像競合犯，應依刑法第55
    條規定，論以一私行拘禁罪。又雖檢察官於起訴書中漏未就
    被告二人對被害人乙○○所為之私行拘禁犯行一併提起公訴
    ，於原審審理時亦未見實施蒞庭之公訴檢察官就此部分予以
    追加或擴張，惟本院認此與前所述起訴論罪部分有想像競合
    犯之裁判上一罪關係，應為原起訴效力所及，本院自得一併
    審究。又被告本案行為後，刑法第302條第1項法條固未修正
    ，惟就其法定刑罰金刑部分，94年2月2日修正公布之刑法第
    33 條第5款規定，已將原罰金刑最低額度由銀元1元（相當
    於新臺幣3元），提高為新臺幣1千元以上，且以百元計之，
    並於95年7月1日施行，比較新、舊法結果，應以行為時法律
    即修正前刑法第33條第5款規定有利於被告。再被告行為後
    ，刑法施行法增訂第1條之1：「中華民國94年1月7日刑法修
    正施行後，刑法分則編所定罰金之貨幣單位為新臺幣。94年
    1月7日刑法修正時，刑法分則編未修正之條文定有罰金者，
    自94 年1月7日刑法修正施行後，就其所定數額提高為30倍
    。但72 年6月26日至94年1月7日新增或修正之條文，就其所
    定數額提高為3倍」，此一條文已於95年7月1日施行。刑法
    第302 條第1項所定罰金刑部分，原係依罰金罰鍰提高標準
    條例第1條前段規定提高10倍，並以銀元作為計算單位，因
    上開包裹式修正之規定，亦隨同修正，比較新舊法，因1銀
    元係以新臺幣3元計算，原銀元罰金刑提高10倍，與新法以
    新臺幣為計算單位提高30倍，其結果並無實質之差異。是此
    等有關罰金刑之修正，修正前之規定與修正後之現行法相較
    ，並無修正前規定對被告不利之情形，依刑法第2條第1項前
    段規定，自仍適用修正前之規定，附此敘明。
四、撤銷改判及科刑理由
　　原審以被告庚○○、己○○二人犯罪事證明確，據以論罪科
    刑，固非無見。惟原判決疏未認定被告二人所為係想像競合
    犯，及漏未說明就未訴追之被害人乙○○部分，為何為起訴
    效力所及，即逕予一併審究，自有未洽。再檢察官雖以被告
    己○○濫行上訴，犯後態度不佳為由提起上訴，請求本院從
    重量刑；惟本院衡量被告己○○並非本案主謀，復經與其他
    共犯之量刑比較結果，認原審量處被告己○○有期徒刑八月
    ，尚屬允當（共犯被告戊○○、壬○○經原審亦判處有期徒
    刑八月確定；而被告庚○○係主犯，原審判處有期徒刑十月
    ，檢察官未為被告庚○○之不利益提起上訴），自難以被告
    己○○有提起上訴為由而加重其量刑。檢察官此部分上訴及
    被告庚○○、己○○上訴否認犯罪，固均無理由，惟原判決
    既有上開可議，自應由本院將原判決關於被告庚○○、己○○部分撤銷改判。爰審酌被告二人品行，年輕力壯，不思正
    當營生，竟以暴力不法手段討債，嚴重危害社會治安，併被
    害人癸○○所受損失、被害人丁○○之受傷程度，及被告庚○○係本案主犯，情節較為重大，且二人犯罪後均飾詞狡辯
    、毫無悔改之意，態度不佳等一切情狀，分別量處如主文第
    二項所示之刑。
五、被告庚○○經合法傳喚，無正當理由不到庭，爰不待其陳述
    逕行判決。
據上論斷，應依刑事訴訟法第369條第1項前段、第364條、第371
條、第299條第1項前段，刑法第2條第1項前段、第28條、第302
條第1項、第55條，罰金罰鍰提高標準條例第1條前段，判決如主
文。
本案經檢察官陳玉珍到庭執行職務。
中　 　華　　民　 　國　　96　　年　　1　　月　　25 　日
　　　　　　　　　刑事第十七庭  審判長法　官  陳貽男
　　　　　　　　　　　　　　　　　    法　官  高明哲
　　　　　　　 　 　　　　　　　　　　法　官  孫惠琳
以上正本證明與原本無異。
如不服本判決，應於收受送達後十日內向本院提出上訴書狀，其
未敘述上訴之理由者並得於提起上訴後十日內向本院補提理由書
（均須按他造當事人之人數附繕本）。
                                      書記官  魏汝萍
中　　 華　　民　 　國　　96　　年　　1　　月　　29 　日
附錄：本案論罪科刑法條全文
刑法第302 條第1項
私行拘禁或以其他非法方法，剝奪人之行動自由者，處五年以下
有期徒刑、拘役或三百元以下罰金。
